【裁判字號】    97,訴,643
【裁判日期】    970930
【裁判案由】    違反毒品危害防制條例
【裁判全文】
臺灣嘉義地方法院刑事判決               97年度訴字第643號
公  訴  人  臺灣嘉義地方法院檢察署檢察官
被      告  甲○○
上列被告因違反毒品危害防制條例案件，經檢察官提起公訴（97
年度毒偵字第1159號），被告於準備程序中就被訴事實為有罪之
陳述，經本院合議庭裁定由受命法官改依簡式程序審理，判決如
下：
    主  文
甲○○施用第一級毒品，累犯，處有期徒刑柒月。
    犯罪事實
一、甲○○前於民國89年間，因施用毒品案件，經臺灣高等法院
    臺南分院89年度毒抗字第293 號裁定令入勒戒處所施以觀察
    、勒戒後認無繼續施用毒品之傾向，於89年11月13日執行完
    畢釋放，並經臺灣嘉義地方法院檢察署檢察官以89年度毒偵
    字第1046號為不起訴處分確定；復於93年間，因施用毒品、
    竊盜案件，分別經本院以93年度訴字第216 號、93年度易字
    第110 號判決判處有期徒刑8 月、1 年2 月確定，上開2 罪
    接續執行，於94年11月15日縮短刑期假釋出監，付保護管束
    ，並於95年4 月1 日保護管束期滿，假釋未經撤銷，視為執
    行完畢；又於95年間，因施用毒品、竊盜案件，分別經本院
    以95年度訴字第349 號、95年度嘉簡字第1647號判決判處有
    期徒刑9 月、6 月確定，復經減刑為4 月15日、3 月，並定
    應執行有期徒刑7 月確定，甫於96年7 月11日縮短刑期執行
    完畢。詎其仍不知悔改，於觀察勒戒執行完畢後5 年內再基
    於施用第一級毒品海洛因（以下簡稱海洛因）之犯意，於96
    年12月26日凌晨2 時14分許往前回溯96小時內之某時，在嘉
    義市○區○○里○○○街172 號住處，施用海洛因1 次。嗣
    於同年月26日凌晨1 時30分許，為警在嘉義市○○路○ 段48
    2 巷巷口盤查，並得其同意採集其尿液送驗後，呈嗎啡陽性
    反應，始悉上情。
二、案經嘉義市警察局第一分局報請臺灣地方法院檢察署檢察官
    偵查起訴。
    理  由
一、本件係經被告甲○○於準備程序當庭表示認罪，而經本院裁
    定以簡式審判程序加以審理，則依據刑事訴訟法第273 條之
    2 、同法第159 條第2 項之規定，不適用傳聞法則有關限制
    證據能力之相關規定，合先敘明。
二、上揭犯罪事實業據被告甲○○於偵查中及本院審理中坦承不
    諱；又被告於96年12月26日凌晨2 時14分許，經警得其同意
    採尿送驗，其結果呈嗎啡陽性（按施用海洛因後，經人體之
    水解代謝作用，會呈嗎啡陽性反應）反應等情，有正修科技
    大學超微量研究科技中心檢驗報告（檢體編號為：1E961211
    號）、尿液送驗姓名對照表及同意書各1 份在卷足憑，是被
    告上揭自白核與事實相符，應堪採信。另毒品危害防制條例
    第20條就施用毒品者，祇於「初犯」及「5 年後再犯」2 種
    情形，有其追訴條件之限制，即須於初犯經觀察、勒戒或強
    制戒治釋放後，5 年內均無施用毒品之行為，始能認其前所
    實施之觀察、勒戒或強制戒治已足遮斷毒癮，而得於5 年後
    再犯時，再予適用初犯之規定，重行觀察、勒戒等程序。倘
    5 年內已經再犯，被依法追訴處罰，縱其第3 次（或第3 次
    以上）施用毒品之時間在初犯釋放5 年以後，即與「5 年後
    再犯」之情形有別，且因已於「5 年內再犯」，顯見其再犯
    率甚高，原實施觀察、勒戒或強制戒治，已無法收其實效，
    而無5 年戒斷期之存在，自無再經觀察、勒戒及強制戒治之
    必要，應得逕行追訴處罰。本件被告前因施用毒品案件，經
    臺灣高等法院臺南分院以89年度毒抗字第293 號裁定令入勒
    戒處所施以觀察、勒戒，於89年11月13日執行完畢釋放，其
    於釋放後5 年內，分別於93年1 月23日起至同年3 月26日上
    午止、95年3 月初某日起至同年4 月1 日22時許止，連續施
    用海洛因，分別經本院以93年度訴字第216 號、95年度訴字
    第349 號判決判處有期徒刑8 月、9 月確定等情，有判決書
    2 份、臺灣高等法院被告前案紀錄表1 份附卷可稽。是被告
    既曾於「5 年內再犯」，且經法院判處罪刑確定，揆諸上開
    說明，本件被告施用海洛因之犯行，雖係於其前受觀察、勒
    戒執行完畢釋放5 年後再犯，仍得依毒品危害防制條例第23
    條第2 項之規定，予以追訴處罰。從而，本件事證明確，被
    告施用第一級毒品海洛因之犯行，洵堪認定，應依法論科。
三、查海洛因為毒品危害防制條例第2 條第2 項第1 款所定之第
    一級毒品，核被告甲○○所為，係犯毒品危害防制條例第10
    條第1 項之施用第一級毒品罪。被告施用前持有海洛因之低
    度行為，應為施用之高度行為所吸收，不另論罪。又因施用
    毒品及竊盜案件，分別經本院以95年度訴字第349 號、95年
    度嘉簡字第1647號判決判處有期徒刑9 月、6 月確定，復經
    減刑為4 月15日、3 月，並定應執行有期徒刑7 月確定，甫
    於96年7 月11日縮短刑期執行完畢等情，業如前述，並有上
    揭前案紀錄表附卷足參，其受有期徒刑之執行完畢後5 年內
    ，故意再犯本件有期徒刑以上之罪，為累犯，應依刑法第47
    條第1 項之規定加重其刑。爰審酌被告素行非佳，且施用毒
    品後經觀察、勒戒，猶未知所警惕仍接連施用海洛因，並經
    論罪科刑後，進而再犯本案，足見其未徹底戒除施用毒品，
    惟念及施用毒品本質上係戕害自身健康之行為，尚未嚴重破
    壞社會秩序或侵害他人權益，及被告坦承犯行、犯後態度尚
    屬良好等一切情狀，量處如主文所示之刑，以資儆懲。
據上論斷，應依刑事訴訟法第273 條之1 第1 項、第299 條第1
項前段，毒品危害防制條例第10條第1 項，刑法第11條前段、第
47條第1 項，判決如主文。
本案經檢察官姜智仁到庭執行職務。
中    華    民    國    97    年    9     月    30    日
                  刑事第一庭    法  官  張志偉
上列正本證明與原本無異。
如不服本判決，應於判決送達後十日內向本院提出上訴狀，上訴
書狀依法應敘述具體理由，如未敘述具體理由者，應於上訴期間
屆滿後二十日內補提理由書於本院（均應附繕本）。
中    華    民    國    97    年    9     月    30    日
                                書記官  張子涵
附錄法條：
毒品危害防制條例第10條第1 項
施用第一級毒品者，處6 月以上5 年以下有期徒刑。


司法院資訊處製作；財團法人民間司法改革基金會備份。
